臺灣桃園地方法院刑事判決
110年度簡上字第369號
上  訴  人
即  被  告  陳威志



上列上訴人即被告因竊盜案件，不服本院民國110年6月25日110
年度審簡字第86號第一審刑事簡易判決（偵查案號：109年度偵
緝字第1203號），提起上訴，本院管轄之第二審合議庭判決如下
：
    主  文
上訴駁回。
　  事實及理由
一、本案經本院合議庭審理結果，認原審以被告陳威志犯刑法第
    321條第1項2款之竊盜罪，而論處有期徒刑6月，併科罰金新
    臺幣（下同）2萬元，及諭知有期徒刑如易科罰金、罰金如
    易服勞役，均以新臺幣1,000 元折算1 日之折算標準，經核
    其認事用法、量刑及就犯罪所得諭知沒收、追徵等部分，均
    無違誤或不當，應予維持。就本件事實、證據及理由，均引
    用如附件所示第一審刑事簡易判決之記載，並補充「被告於
    本院審理中之自白（見本院110年度簡上字第369號卷【下稱
    簡上卷】第125至127頁）」為證據。
二、上訴人即被告上訴意旨略以：伊都承認，原審量刑過重，請
    求從輕量刑等語（見簡上卷第127頁）。
三、按法官於有罪判決如何量處罪刑，為實體法賦予審理法官裁
    量之刑罰權事項，法官行使此項裁量權，自得依據個案情節
    ，參酌刑法第57條所定各款犯罪情狀之規定，於法定刑度內
    量處被告罪刑；除有逾越該罪法定刑或法定要件，或未能符
    合法規範體系及目的，或未遵守一般經驗及論理法則，或顯
    然逾越裁量，或濫用裁量等違法情事之外，並不得任意指摘
    其量刑違法。且在同一犯罪事實與情節，如別無其他加重或
    減輕之原因，下級審法院量定之刑，亦無過重或失輕之不當
    情形，則上級審法院對下級審法院之職權行使，原則上應予
    尊重。準此，第一審法院所為量刑，如非有上揭明顯違法之
    情事，尚難得以擅加指摘其違法或不當。
四、經查，原審認定被告犯罪之事證明確，而論以刑法第321條
    第1項第2款之竊盜罪，並審酌被告正值壯年，不思循正途以
    獲取個人所需，竟任意竊取他人財物，顯乏尊重他人財產權
    之觀念，所為實非可取，惟念其於犯後坦認犯行，態度尚可
    ，併參酌被告於本院準備程序中自述之工作及經濟生活狀況
    ，暨其犯罪之動機、目的、手段及所造成之侵害程度等一切
    情狀，量處如有期徒刑6月，併科罰金2萬元，及就有期徒刑
    如易科罰金，罰金如易服勞役，分別諭知易科罰金、易服勞
    役之折算標準。經核其認事用法並無違誤，量刑亦已斟酌刑
    法第57條所列事項，且未逾越法定刑範圍，或有何顯然失當
    、濫用權限之情事，難認原審量刑有何違誤或不當。且刑法
    第321條第1項第2款之法定刑度為「6月以上5年以下有期徒
    刑，得併科50萬元以下罰金」，原審僅論以被告有期徒刑6
    月、併科罰金2萬元，刑度已相對較輕。且本案上訴後，卷
    內復未見有足以動搖原審量刑基礎之事證，是被告上訴理由
    認原審量刑過重，請求撤銷改判從輕量刑等語，為無理由，
    應予駁回。
據上論斷，應依刑事訴訟法第455 條之1 第1 項、第3 項、第36
8 條、373條，判決如主文。
本案經檢察官劉倍提起公訴，檢察官劉哲名到庭執行職務。
中　　華　　民　　國　　111 　年　　2 　　月　　18　　日
                  刑事第四庭  審判長法  官  黃柏嘉
                                    法  官  張家豪
                                    法  官  陳韋如
以上正本證明與原本無異。
不得上訴。
　　　　　　　　　　　　　　　      書記官　劉貞儀　
中　　華　　民　　國　　111 　年　　2 　　月　　21　　日
附件：本院110年度審簡字第86號刑事簡易判決